【裁判字號】    89,易,50
【裁判日期】    890725
【裁判案由】    傷害等
【裁判全文】
臺灣澎湖地方法院刑事判決                            八十九年度易字第五號
    公  訴  人  臺灣澎湖地方法院檢察署檢察官
    被      告  甲○○
右列被告因傷害等案件，經檢察官提起公訴（八十九年度偵字第二四五號），本院判
決如左：
    主  文
甲○○以加害生命之事恐嚇他人致生危害於安全，處有期徒刑柒月。緩刑肆年。
其餘被訴部分公訴不受理。
    事  實
一、甲○○為丙○○、乙○○夫妻之鄰居，其於民國八十九年五月二十一日晚間九時
    五十分許，無故侵入丙○○、乙○○位於澎湖縣馬公市時裡里九鄰八十三號之住
    宅，並毆傷丙○○、乙○○二人（侵入住宅、傷害部分業據丙○○、乙○○撤回
    告訴），嗣因丙○○報警處理，甲○○復基於加害他人生命之恐嚇犯意，出言恐
    嚇丙○○、乙○○二人稱：「如果讓我出來，我就要讓你死」等語，使丙○○、
    乙○○二人心生恐懼，致生危害於二人之安全。
二、案經丙○○、乙○○訴由澎湖縣警察局馬公分局報請台灣澎湖地方法院檢察署檢
    察官偵查起訴。
    理  由
一、訊據被告甲○○矢口否認有恐嚇危害他人安全之犯行，辯稱：其於前述時間酒後
    在丙○○、乙○○住處外面說酒話，並未恐嚇二人，係因二人出來干涉，才發生
    口角云云。然查：右揭犯罪事實，業據告訴人丙○○、乙○○於偵、審中指述歷
    歷；且證人即前往處理警員楊文林證稱渠到場時被告猶向告訴人叫囂，還推告訴
    人乙○○等語，復有驗傷診斷書可證被告傷害告訴人二人之事實，凡此均足以佐
    證告訴人二人所言並非虛妄；況且，告訴人二人與被告為鄰居，平日夙無重大仇
    隙，尚無攀誣構陷被告之理，倘非告訴人二人忍無可忍，衡情當不致對被告提出
    本件告訴。而被告於右揭時地毆傷告訴人二人後，復以加害生命之事惡言恐嚇二
    人，足使告訴人對生命深感憂慮，達到危害安全之程度。是被告否認犯行，顯屬
    事後卸責之詞，要無可採，本件事證明確，被告犯行洵堪認定。
二、核被告甲○○所為，係犯刑法第三百零五條之恐嚇危害安全罪。被告以一次惡害
    通知恐嚇告訴人二人，屬一行為觸犯二罪名，應依刑法第五十五條規定論以一恐
    嚇危害安全罪。另被告恐嚇犯行雖於酒後發生，但被告於警訊中自承並未喝醉，
    於偵、審中對案發過程人、事動態又能具體供陳，且其於告訴人丙○○打電話報
    警時恐嚇告訴人二人，顯然明知自己當時所為已不見容於法律，欲藉恐嚇犯行阻
    止公權力介入，故被告當時心思清楚且有所計算，堪認被告並未陷於心神喪失或
    精神耗弱之狀態，附此敘明。茲據告訴人二人、證人即當地里長鍾晚得、證人即
    當地里民林獻堂等人之指證，並依卷附澎湖縣警察局馬公分局鎖港派出所報案紀
    錄所載，被告已有多次酒後滋擾告訴人之事實，其素行非佳，並審酌被告犯罪之
    動機、目的、手段，犯罪時所受之刺激及其品性、生活狀況、智識程度、犯罪所
    生之損害，及犯罪後態度等一切情狀，對被告量處如主文所示之刑。又告訴人業
    已表明不願追究被告之意，且依據卷附台灣高等法院被告全國前案紀錄表所示，
    被告前未曾受有期徒刑以上刑之宣告，其因一時失慮，致罹刑典，經此刑之宣告
    後，應知警惕而無再犯之虞，本院因認暫不執行其刑為當，予以宣告緩刑，用啟
    自新。
三、公訴意旨另以：被告於前述犯罪時地無故侵入告訴人二人住處，並毆傷告訴人二
    人，因認被告另涉有刑法第三百零六條第一項之無故侵入住宅罪、刑法第二百七
    十七條第一項之普通傷害罪等語。惟依刑法第三百零八條第一項、第二百八十七
    條之規定，上開二罪俱屬告訴乃論之罪。本件告訴人二人於本院第一審言詞辯論
    終結前，業已撤回對被告上開二罪名之告訴，依據刑事訴訟法第三百零三條第三
    款規定，應就此部份諭知公訴不受理之判決。
據上論斷，應依刑事訴訟法第二百九十九條第一項前段、第三百零三條第三款，刑法
第三百零五條、第五十五條、第七十四條第一款，罰金罰鍰提高標準條例第一條前段
，判決如主文。
本案經檢察官廖江憲到庭執行職務。
中    華    民    國      八十九      年      七      月    二十五      日
                              臺 灣 澎 湖 地 方 法 院 刑 事 庭
                                    法    官  陳     介     安
右正本證明與原本無異。
如不服本判決，應於判決送達後十日內，向本院提出上訴狀（須附繕本）。
中    華    民    國      八十九      年      七      月    二十六      日
                                    書 記 官  林     德     盛
論罪法條：
刑法第三百零五條：
以加害生命、身體、自由、名譽、財產之事，恐嚇他人致生危害於安全者，處二年以
下有期徒刑、拘役或三百元以下罰金。


司法院資訊處製作；財團法人民間司法改革基金會備份。
